臺灣臺中地方法院刑事判決　　　　　　　96年度易字第5146號
公　訴　人　臺灣臺中地方法院檢察署檢察官
被　　　告　丙○○
　　　　　　　　　　現另案於臺灣臺中監獄執行中
被　　　告　丁○○
上列被告等因加重竊盜案件，經檢察官提起公訴（96年度偵字第
10116號），本院判決如下：
    主    文
丙○○犯竊盜罪，累犯，處有期徒刑壹年，減為有期徒刑陸月；
又犯竊盜罪，累犯，處有期徒刑壹年，減為有期徒刑陸月；又共
同犯加重竊盜罪，累犯，處有期徒刑壹年貳月，減為有期徒刑柒
月；應執行有期徒刑壹年肆月。
丁○○共同犯加重竊盜罪，累犯，處有期徒刑壹年，減為有期徒
刑陸月，如易科罰金，以新台幣壹仟元折算壹日。
    犯罪事實
一、丙○○前因竊盜案件，經臺灣臺中地方法院於民國93年12
    月27日，以93年度簡字第223號判處有期徒刑6月確定，甫於
    94年9月24日縮刑期滿執行完畢。丁○○前因違反毒品危害
    防制條例案件，經臺灣臺中地方法院於94年8月22日，以94
    年度訴字第2197號判處有期徒刑1年確定，甫於95年9月3日
    縮刑期滿執行完畢。
二、詎均仍不知悔改，丙○○因缺錢購買毒品，遂意圖為自己不
    法之所有，而為下列犯行：
（一）於95年11月中旬某日，進入臺中縣大里市○○路134號「
      市寶圓邸大樓」（無故侵入住宅部分未據告訴），打開消
      防栓後，徒手竊取消防栓內之銅製消防栓噴水頭50個。得
      手後，持至臺中縣大里市○○路25號「發順資源回收場」
      ，售予不知情之陳順居（另經檢察官為不起訴處分），得
      款新臺幣（下同）1,000餘元。
（二）於95年12月20日15時許，進入臺中市○○區○○路2段562
      之1號「文心經典大樓」（無故侵入住宅部分未據告訴）
      ，打開消防栓後，徒手竊取消防栓內之銅製消防栓噴水頭
      20個。得手後，持至臺中縣大里市○○路某資源回收場，
      以1公斤70元之價格變賣，得款2,000餘元。
三、丙○○復與丁○○復共同基於意圖為自己不法所有之犯意聯
    絡，由丙○○乘坐丁○○駕駛之車號4207-HP號自小客車，
    於96年1月10日16時許，二人進入臺中市○區○○街206號「
    光大國宅」（無故侵入住宅部分未據告訴），開啟消防栓後
    ，由丁○○持客觀上得為凶器之剪刀1把（未扣案），剪斷
    後竊取消防栓內之銅製消防栓噴水頭20個。得手後，欲離去
    現場時，在上址1樓為該國宅之總幹事甲○○發現後追趕，
    丙○○復及丁○○遂將竊得之物棄置現場而逃逸。嗣經警採
    得丙○○之指紋後，而循線查獲。
四、案經臺中縣警察局霧峰分局及臺中市警察局第二分局分別移
    送臺灣臺中地方法院檢察署檢察官偵查起訴。
    理    由
一、上開犯罪事實，業據被告丙○○復及丁○○坦承不諱，核與
    告訴人即「市寶圓邸大樓」之安全委員戊○○、「文心經典
    大樓」之主任委員乙○○、「光大國宅」之總幹事甲○○於
    警詢時之指訴及證人陳順居於偵查中證述之情節相符，復經
    被告丙○○復及丁○○於偵查中以證人身分互相具結屬實，
    並有刑案現場測繪圖、內政部警政署刑事警察局96年1月29
    日刑紋字第0960015693號鑑驗書、臺中市警察局第二分局現
    場勘查報告及現場照片等在卷可稽。足認被告等之自白與事
    實相符。本件事證明確，被告等罪行堪以認定。
二、核被告丙○○就犯罪事實欄二第（一）、（二）部分所為，
    均係犯刑法第320條第1項之竊盜罪；按被告丙○○及丁○○
    二人持以竊盜之剪刀雖未扣案，惟該剪刀既可供剪斷消防栓
    噴水頭，應係刀鋒銳利之物，自足以傷害人之生命、身體之
    安全，應為刑法分則所稱之兇器，故其二人就犯罪事實欄三
    部分所為，均係犯同法第321條第1項第3款之加重竊盜罪。
    被告丙○○及丁○○就犯罪事實欄三部分犯行，有犯意聯絡
    及行為分擔，為共同正犯。又被告等均曾受有期徒刑之執行
    完畢，有台灣高等法院被告前案資料紀錄表可佐。其等於5
    年內故意再犯本件有期徒刑以上之罪，均為累犯，均依刑法
    第47條第1項之規定，加重其刑。被告丙○○前後3次竊盜犯
    行，犯意各別，行為互殊，應予分論併罰。爰審酌被告二人
    素行不佳，因施用毒品欠缺款項而犯本罪，竊取他人消防栓
    之噴水頭，可能導致公共危險，故不宜輕縱，及犯後已坦承
    犯行等一切情狀，分別量處如主文所示之刑，被告二人犯罪
    時間均於96年4月24日以前，核與中華民國96年罪犯減刑條
    例第2條第1項第3款規定相符，減其刑二分之一，各減為如
    主文所示之刑，被告丁○○部分並諭知易科罰金之折算標準
    。被告丙○○部分並定其應執行之刑，至被告二人用以竊取
    他人之剪刀一把，因未扣案，未免將來執行困難，故不予沒
    收。
三、據上論斷，應依刑事訴訟法第二百九十九條第一項前段，刑
    法第二十八條、第三百二十條第一項、第三百二十一條第一
    項第三款、第四十七條第一項、第五十一條第五款，刑法施
    行法第一條之一，中華民國九十六年罪犯減刑條例第二條第
    一項第三款、第九條、第七條。判決如主文。
中　　華　　民　　國　　96　　年　　11　　月　　22　　日
                  刑事第四庭    法  官  林清鈞
上正本證明與原本無異。
如不服本判決，應於收受送達後10日內向本院提出上訴書狀（應
敘述具體理由並附繕本）。
上訴書狀如未敘述理由，應於上訴期間屆滿後20日內補提理由書
於本院。
                                書記官  陳貴卿
中　　華　　民　　國　　96　　年　　11　　月　　22　　日
附錄論罪科刑法條
中華民國刑法第320條第1項
意圖為自己或第三人不法之所有，而竊取他人之動產者，為竊盜
罪，處 5 年以下有期徒刑、拘役或 5 百元以下罰金。
中華民國刑法第321條第一項第三款
犯竊盜罪而有左列情形之一者，處 6 月以上、 5 年以下有期徒
刑：
三  攜帶兇器而犯之者。
